臺灣高等法院臺中分院刑事判決　　　　94年度上易字第1392號
上　訴　人　臺灣臺中地方法院檢察署檢察官
被　　　告　丁○○
　　　　　　　　　　　弄12號
上列上訴人因竊盜案件，不服臺灣臺中地方法院94年度易字第18
63號中華民國94年10月6日第一審判決（起訴案號：臺灣臺中地
方法院檢察署94年度偵字第14222號），提起上訴，復經臺灣臺
中地方法院檢察署移送併案審理（94年度偵字第16217號），本
院判決如下：
    主  文
原判決撤銷。
丁○○連續踰越牆垣竊盜，未遂，累犯，處有期徒刑陸月，如易
科罰金，以佰元折算壹日。
    事  實
一、丁○○前於民國（下同）91年間，曾因竊盜案件，經台灣台
    中地方法院判處有期徒刑10月、緩刑4年確定；復於92年間
    ，緩刑期間內，再因贓物案件，經台灣台中地方法院判處有
    期徒刑6月確定，前開緩刑經法院裁定撤銷後，2罪經裁定合
    併定應執行刑為有期徒刑1年2月確定，經入監執行，於93年
    7月20日因假釋付保護管束出監，至93年9月8日始縮短刑期
    付保護管束期滿，假釋未經撤銷而執行完畢。詎猶不知悔改
    ，復基於意圖為自己不法所有之概括犯意：(1)先於94年9月2
    日下午1時許，踰越臺中縣梧棲鎮○○路○段620號甲○○住
    處之圍牆後，即從未上鎖之側門進入屋內（侵入住宅部分未
    據告訴），並上至二樓翻箱倒櫃，搜尋財物，適甲○○返回
    住處旁欲開車前往工地，一名路人告知屋內傳出聲音，恐有
    人侵入，甲○○遂在屋前查看；丁○○因聽聞屋外有人談話
    ，惟恐遭人察覺，乃放棄搜尋財物，並徒手用力將大門開啟
    ，致該大門門鎖遭扳壞（毀損部分亦未據告訴），再踰越圍
    牆爬出，旋為屋外之甲○○發現並攔阻其去路，並為據報趕
    赴現場之員警當場查獲，因而未能竊盜得逞。(2)又於94年9
    月21日凌晨2時許，在台中縣龍井鄉○○村○○路227號前，
    趁無人在旁看管之際，竊取車主林徐阿選交付丙○○所管領
    之BJ9－755號重機車1部，及放置在機車置物箱內林徐阿選
    所有之合作金庫存簿1本，得手後據為己有，嗣於當日17時
    32 分許騎乘上開機車昏倒，經人送梧棲鎮童綜合醫院，為
    警察查獲上情。
二、案經臺中縣警察局清水分局報告臺灣臺中地方法院檢察署檢
    察官偵查起訴，復經臺中縣警察局烏日分局報請臺灣臺中地
    方法院檢察署檢察官移送本院併案審理。
    理  由
一、上揭事實欄(1)之竊盜事實，業據被告分別於偵查、原審及本
    院審理時坦承不諱，且核與被害人甲○○於警詢中指述之被
    害情節相符 ，並有現場照片6幀在卷可參，被告自白堪認與
    事實相符而堪採信。又訊據被告固不否認騎乘上揭事實(2)之
    機車被查獲，惟否認竊取該機車及機車內存簿，辯稱：係伊
    牽機車騎用，非故意竊盜云云，惟查，被告此部分竊盜事實
    ，業據證人即被害人之女丙○○於警詢指述綦詳，並有監視
    錄影翻拍照片6幀及贓物認領保管單1紙在卷可憑，被告於偵
    查中先則辯稱：「不是我偷的，是一個啞巴李金城偷的，他
    交給我騎，我載他，我不知道是他偷的。」等語，經而改口
    稱：「我不知道有這輛車．．．這輛機車是我妹妹陳素琴，
    是她3、4個月前交給我的」等語，前後所供不一致，與在本
    院辯解亦異，顯見被告所辯係臨訟卸責飾詞，委無可採，本
    件事證明確，被告2次竊盜犯行堪予認定。
二、查竊盜罪未遂、既遂之區別，以所竊之物，已否移入自己支
    配之下為標準，如已著手實行竊取，而未脫離他人管有或尚
    未移入自己支配之下，均為未遂。查被告於事實(1)之犯行，
     踰越被害人住處之圍牆，並入內搜尋財物，顯已著手實行
    竊取行為，然尚未將財物移入自己實力支配之下，乃屬未遂
    ，核被告此部分所為，係犯刑法第321條第2項、第1項第2款
    之踰越牆垣竊盜未遂罪；被告於事實(2)之犯行，係犯同法第
    320條第1項之竊盜罪。被告所為2次犯行，時間接近，手段
    相似，係基於概括之犯意反覆而為，且觸犯構成要件相同之
    罪名，為連續犯，應依刑法第56條論以踰越牆垣竊盜未遂之
    1罪，並加重其刑；被告於事實(2)之犯行，雖未據起訴，然
    與起訴部分有連續犯判上1罪關係，為起訴效力所及，復經
    檢察官移送併案審理，本院自得併予論究。又被告於事實(1)
    部分，已著手於前開竊盜犯罪行為之實行而不遂，為未遂犯
    ，依刑法第26條前段規定減輕其刑。被告有事實欄所載科處
    有期徒刑及執行紀錄，有臺灣高等法院被告前案紀錄表、臺
    灣臺中地方法院檢察署刑案資料查註紀錄表各1份在卷可按
    ，其於有期徒刑執行完畢後，5年以內再犯本件有期徒刑以
    上之罪，是為累犯，應依法遞加重其刑，並先加後減之。原
    判決認被告罪證明確而予科刑，固非無見，惟查：原判決未
    及審酌被告於事實(2)之犯行，雖未據起訴，然與起訴部分有
    連續犯判上1罪關係，為起訴效力所及，而未予併予論究，
    尚有未合。檢察官提起上訴意旨亦指摘及此，原判決既有上
    述可議之處，自無可維持，應由本院將原判決撤銷改判。爰
    審酌被告之素行、智識程度、犯罪之動機、目的、手段、所
    生危害及其犯罪後坦承犯行，知所悔悟，態度良好等一切情
    狀，量處如主文第2項所示之刑，並諭知易科罰金之折算標
    準，以資懲儆。
據上論斷，應依刑事訴訟法第369條第1項前段、第364條、第299
條第1項前段，刑法第56條、第321條第1項第2款、第2項、第26
條前段、第47條、第41條第1項前段，罰金罰鍰提高標準條例第
2條，判決如主文。
本案經檢察官乙○○到庭執行職務。
中　　華　　民　　國　　94　　年　　12 　月　　14   　日
            刑事第七庭　審判長法  官  林　榮　龍
                              法  官  許  秀  芬
                              法  官  江  錫  麟
上列正本證明與原本無異。
不得上訴。
                              書記官  劉  建  智
中　　華　　民　　國　　94　　年　　12　月　　15  　　日
附錄論罪科刑法條
刑法第321條：
  犯竊盜罪而有左列情形之一者，處六月以上、五年以下有期徒
  刑：
  一  於夜間侵入住宅或有人居住之建築物、船艦或隱匿其內而
      犯之者。
  二  毀越門扇、牆垣或其他安全設備而犯之者。
  三  攜帶兇器而犯之者。
  四  結夥三人以上而犯之者。
  五  乘火災、水災或其他災害之際而犯之者。
  六  在車站或埠頭而犯之者。
  前項之未遂犯罰之。
                                                      Ａ
